---
title: "Untitled"
output: html_document
---

練習
```{r}
load(url("https://www.dropbox.com/s/qnz9paigf61yjus/commitHistory.Rda?raw=1"))
```
任務0：print「每個」commit的author等於committer的邏輯判斷結果。

sequence source
```{r}
commitHistory
```
body
print「第i個」commit的author等於committer的邏輯判斷結果。
```{r}
i <- 1

(commitHistory[[i]][["commit"]][["author"]][["name"]]==commitHistory[[i]][["commit"]][["committer"]][["name"]]) -> logiResult
print(logiResult)
```
for loop
```{r}
for(i in seq_along(commitHistory)){
  (commitHistory[[i]][["commit"]][["author"]][["name"]]==
     commitHistory[[i]][["commit"]][["committer"]][["name"]]) ->
    logiResult
  print(logiResult)  
}
```
任務一：存下來每個commit的author。
```{r}
load(url("https://www.dropbox.com/s/qnz9paigf61yjus/commitHistory.Rda?raw=1"))
```
0. saving container
```{r}
saveCommitAuthor <-
  vector("character",length(commitHistory))
```
1. sequence source
```{r}
commitHistory
```
2. body
存下來「第i個」commit的author。
```{r}
i<- 1

commitHistory[[i]]$commit$author$name -> saveCommitAuthor[[i]]
```
檢查一下
```{R}
saveCommitAuthor
```
3. for loop
```{R}
saveCommitAuthor <-
  vector("character",length(commitHistory)) # 0.
for(i in seq_along(commitHistory)){
  commitHistory[[i]]$commit$author$name -> saveCommitAuthor[[i]]
}

saveCommitAuthor
```

任務三：存下來每個author與committer同人的commitDate。

過渡任務：
存下來每個commit的author, committer, commitDate.
存下來每個commit的author==commiter的結果

0. saving container
```{r}
saveEveryThing <- vector("list",length(commitHistory))
saveSameLogi <- vector("logical",length(commitHistory))
```
1. sequence sourcceommitHistory
```
2. body
```{r}
i <- 1

author_i <- commitHistory[[i]]$commit$author$name
committer_i <- commitHistory[[i]]$commit$committer$name
commitDate_i <- commitHistory[[i]]$commit$committer$date

(author_i==committer_i) -> saveSameLogi[[i]]
list(
  author=author_i,
  committer=committer_i,
  commitDate=commitDate_i
) -> saveEveryThing[[i]]
```
檢查一下
```{r}
saveEveryThing
saveSameLogi
```
3. for loop
```{r}
saveEveryThing <- vector("list",length(commitHistory))
saveSameLogi <- vector("logical",length(commitHistory))
for(i in seq_along(commitHistory)){
  author_i <- commitHistory[[i]]$commit$author$name
  committer_i <- commitHistory[[i]]$commit$committer$name
  commitDate_i <- commitHistory[[i]]$commit$committer$date

  (author_i == committer_i) -> saveSameLogi[[i]]

  list(
    author=author_i,
    committer=committer_i,
    commitDate=commitDate_i
  ) -> saveEveryThing[[i]]  
}
```
```{r}
saveEveryThing
```
```{r}
print(saveSameLogi)
```
```{r}
saveEveryThing[saveSameLogi] -> saveValidCommitDate
saveValidCommitDate
```